【裁判字號】    98,訴,1884
【裁判日期】    990531
【裁判案由】    偽造文書等
【裁判全文】
臺灣臺北地方法院刑事判決              98年度訴字第1884號
公  訴  人  臺灣臺北地方法院檢察署檢察官
被      告  甲○○
上列被告因偽造文書等案件，經檢察官提起公訴（九十八年度偵
字第二三○七九號），被告於本院準備程序中就被訴事實為有罪
之陳述，經本院合議庭裁定由受命法官獨任進行簡式審判程序，
判決如下：
    主  文
甲○○犯如附表二所示之罪，各處如附表二所示之刑，應執行有
期徒刑壹年貳月，如易科罰金，以新臺幣壹仟元折算壹日。緩刑
參年。
    事  實
一、甲○○係臺灣電力公司總管理處員工，長年邀臺灣電力公司
    同事參加由其擔任會首所召集之互助會，尚均能如期完會而
    擁有相當之信用，惟因兄長相繼發生車禍、工廠經營不善，
    對兄長救濟、救急，本身亦投資失利，加上家計負擔沈重，
    資金週轉陷於困難，遂思召集互助會應急，於民國九十七年
    八月間召集由其擔任會首，會期由九十七年八月間起至一○
    ○年二月止，每月會款新台幣（下同）二萬元，底標六百元
    ，採外標制之互助會，邀臺灣電力公司同事乙○○等人參加
    ，另虛列曾與其共事而在臺灣電力公司其他營運處任職之同
    事葉淑均、張楙鍬、林桂玉、蔡金柱、陳慈薇、廖錦福、張
    玉霞等七名會員，開標日期為每月三日上午十時許，倘遇例
    假日則提前或延後一或二日，開標地點為臺北市中正區○○
    ○路○段二四二號六樓臺灣電力公司總管理處之公眾服務處
    ，每次以競標標金（利息）最高者得標，再由甲○○向未得
    標之會員，收集會款交予得標會員，因需支付家計生活費用
    、子女教養費用及先前所召集之互助會死會會款，竟於附表
    一所示之競標時間，各基於意圖為自已不法所有及行使偽造
    私文書之犯意，在臺灣電力公司總管理處之公眾服務處，利
    用擔任會首主持競標之便，趁到場之互助會員僅二、三名，
    與所虛列會員彼此間不熟識，相互間未聯絡，且可受其他會
    員委託代為投標之機會，以填載附表一所示虛列會員姓名、
    標息金額於標單（已滅失），對到場互助會員提示標單，冒
    稱受該會員委託等方式，佯以最高得標金額參與競標而得標
    ，使到場之活會互助會員及經其告知得標者、標息金額之未
    到場活會互助會員，誤信確實是其他互助會會員得標，分別
    於開標後數日內，或以轉帳方式匯至甲○○之帳戶，或在臺
    灣電力公司總管理處交付現金予甲○○，如數交付會款予甲
    ○○。嗣於九十八年五月初，甲○○因已陷於週轉不靈，無
    力再支付任何會款，遂宣布倒會，經乙○○各活會會員相互
    核對後始查悉上情。
二、案經乙○○訴請臺灣臺北地方法院檢察署檢察官偵查起訴。
    甲○○為有罪之陳述，經本院合議庭裁定以簡式審判程序審
    理。
    理  由
壹、程序部分
一、刑事訴訟法業已修正而於九十二年二月六日經總統公布，同
    年九月一日起施行。修正後刑事訴訟法增訂第二百七十三條
    之一第一項規定，除被告所犯為死刑、無期徒刑、最輕本刑
    為三年以上有期徒刑之罪、或高等法院管轄第一審案件者外
    ，於審判期日前之程序進行中，被告先就被訴事實為有罪之
    陳述時，審判長得告知被告簡式審判程序之旨，並聽取當事
    人、代理人、辯護人及輔佐人之意見後，裁定進行簡式審判
    程序。經查，本件被告甲○○被訴偽造文書等案件，非前開
    不得進行簡式審判程序之案件，經被告於本院審理時就被訴
    事實為有罪之陳述，且經本院告知被告簡式審判程序之旨，
    聽取被告之意見後，爰依上開刑事訴訟法第二百七十三條之
    一第一項之規定裁定改依簡式審判程序審判之，合先敘明。
二、證據能力部分：被告以外之人於審判外之言詞或書面陳述，
    除法律有規定者外，不得作為證據，刑事訴訟法第一百五十
    九條第一項固定有明文；惟被告以外之人於審判外之陳述，
    雖不符同法第一百五十九條之一至第一百五十九條之四之規
    定，而經當事人於審判程序同意作為證據，法院審酌該言詞
    陳述或書面陳述作成時之情況，認為適當者，亦得為證據。
    又當事人、代理人或辯護人於法院調查證據時，知有第一百
    五十九條第一項不得為證據之情形，而未於言詞辯論終結前
    聲明異議者，視為有前項之同意。同法第一百五十九條之五
    亦定有明文。另鑑於採用傳聞證據排除法則之重要理由之一
    ，係因傳聞證據未經當事人之反詰問予以覈實，若當事人願
    放棄對原供述人之反對詰問時，原則上即可承認該傳聞證據
    之證據能力。本件檢察官、被告就本件後引之各項人證及書
    證，迄於言詞辯論終結前均未聲明異議，而本院審酌此部分
    證據均無違法取證及證明力明顯過低之瑕疵，亦認以之作為
    證據為適當，依上開規定及說明，認此部分證據均具有證據
    能力。本院並於審判期日依法進行證據之調查、辯論，當事
    人於訴訟上程序權利，已受保障。
貳、實體部分：
一、上開犯罪事實，已據被告於偵查及本院審理時坦承不諱，且
    據告訴人乙○○指述甚詳，並有(1)被告簽發之本票、(2)互助
    會債務明細表、(3)九十七年八月至一○○年二月之助會單、
    (4)前揭互助會繳款明細、(5)死會會款轉入活會會員之存摺存
    入憑條、被告書立之切結書、可收死會會款明細、欠款明細
    、債權總表、分配表、償債計劃、被告書立之聲明書（新會
    ）、互助會善後處理第一次協調會議紀錄、(6)被告向臺灣銀
    行公館分行申請開立之活期存款帳戶存摺及內頁明細在卷可
    稽（九十八年度他字第六九七五號卷第五頁、第十三頁、第
    十五頁至第五十九頁），足證被告任意性自白核與事實相符
    ，堪以採信。而被告所召集之前揭互助會各該冒標日期、金
    額、詳如下列所示：
  (一)九十七年九月三日上午十時許，在上址臺灣電力公司總管理
    處六樓之公眾服務處，被告於標單偽填廖錦福姓名及標息一
    千六百元競標得標一節，此已據被告供明在卷，並有互助會
    單（同上他字卷第十三頁）可憑，依當時活會會員為張永慧
    、陳奇珍、鄭建身、吉玲玲、乙○○（二個名額）、劉豐碩
    、鄧庭雅、蘇進松、鄭明、劉德信、戴筱瑛、楊明峰、蔡瓊
    儀、釋宗欽、陳錦華、邱淑玉（二個名額）、宗建台、宗建
    惠、徐龍豐、蔡盛華、祝如仙，二萬元會款乘以活會人數二
    十三人，為四十六萬元。
  (二)九十七年十月六日上午十時許，在上址臺灣電力公司總管理
    處六樓之公眾服務處，被告受會員鄭明、劉豐碩、蔡盛華委
    託標會，被告於標單填寫張玉霞姓名及標息一千五百元競標
    得標，除告知到場及未到場活會會員受鄭明、劉豐碩、蔡盛
    華委託參加競標外，另佯稱亦受虛列會員張玉霞委託標會，
    由虛列會員張玉霞及會員鄭明、劉豐碩、蔡盛華，均分該次
    會款，各得四分之一各情，已據被告供明在卷，並有互助會
    單（同上他字卷第十三頁）可憑，依當時活會會員為張永慧
    、陳奇珍、鄭建身、吉玲玲、乙○○（二個名額）、劉豐碩
    、鄧庭雅、蘇進松、鄭明、劉德信、戴筱瑛、楊明峰、蔡瓊
    儀、釋宗欽、陳錦華、邱淑玉（二個名額）、宗建台、宗建
    惠、徐龍豐、蔡盛華、祝如仙，二萬元會款乘以活會人數二
    十三人，為四十六萬元，再除以四，為十一萬五千元。
  (三)九十七年十二月五日上午十時許，在上址臺灣電力公司總管
    理處六樓之公眾服務處，被告於標單偽填蔡金柱姓名及標息
    一千五百元競標得標一節，此已據被告供明在卷，並有互助
    會單（同上他字卷第十三頁）可憑，依當時活會會員為張永
    慧、陳奇珍、鄭建身、吉玲玲、乙○○（二個名額）、劉豐
    碩、鄧庭雅、蘇進松、鄭明、劉德信、楊明峰、蔡瓊儀、釋
    宗欽、陳錦華、邱淑玉（二個名額）、宗建台、宗建惠、徐
    龍豐、蔡盛華、祝如仙，二萬元會款乘以活會人數二十二人
    ，為四十四萬元。
  (四)九十八年一月六日上午十時許，在上址臺灣電力公司總管理
    處六樓之公眾服務處，被告於標單偽填葉淑均姓名及標息一
    千二百元競標得標一節，此已據被告供明在卷，並有互助會
    單（同上他字卷第十三頁）可憑，依當時活會會員為張永慧
    、陳奇珍、鄭建身、吉玲玲、乙○○（二個名額）、劉豐碩
    、鄧庭雅、蘇進松、鄭明、劉德信、楊明峰、蔡瓊儀、釋宗
    欽、陳錦華、邱淑玉（二個名額）、宗建台、宗建惠、徐龍
    豐、蔡盛華、祝如仙，二萬元會款乘以活會人數二十二人，
    為四十四萬元。
  (五)九十八年二月五日上午十時許，在上址臺灣電力公司總管理
    處六樓之公眾服務處，被告於標單偽填林桂玉姓名及標息一
    千四百元競標得標一節，此已據被告供明在卷，並有互助會
    單（同上他字卷第十三頁）可憑，依當時活會會員為張永慧
    、陳奇珍、鄭建身、吉玲玲、乙○○（二個名額）、劉豐碩
    、鄧庭雅、蘇進松、鄭明、劉德信、楊明峰、蔡瓊儀、釋宗
    欽、陳錦華、邱淑玉（二個名額）、宗建台、宗建惠、徐龍
    豐、蔡盛華、祝如仙，二萬元會款乘以活會人數二十二人，
    為四十四萬元。
  (六)九十八年四月三日上午十時許，在上址臺灣電力公司總管理
    處六樓之公眾服務處，被告於標單偽填張楙鍬姓名及標息一
    千八百五十元競標得標一節，此已據被告供明在卷，並有互
    助會單（同上他字卷第十三頁）可憑，依當時活會會員為張
    永慧、陳奇珍、鄭建身、吉玲玲、乙○○（二個名額）、劉
    豐碩、鄧庭雅、蘇進松、鄭明、劉德信、楊明峰、蔡瓊儀、
    釋宗欽、陳錦華、邱淑玉（一個名額）、宗建台、宗建惠、
    徐龍豐、蔡盛華、祝如仙，二萬元會款乘以活會人數二十一
    人，為四十二萬元。
  綜上論述，本件事證明確，被告犯行堪以認定，應依法論科。
二、按民間互助會之標單，通常僅填寫會員之姓名及一定之金額
    ，其內容尚不足以獨立表示一定用意之證明，必須依習慣始
    足以表示該投標之會員願以標單上所載之金額為其競標之利
    息，應屬刑法第二百二十條第一項之以私文書論之準私文書
    （最高法院八十八年度臺上字第九七二號判決要旨參照）。
    又民間互助會已標取會款者（即死會），於標取會款以後不
    問何人得標，至完會止，本有向會首按時交付會款（含標息
    ）之義務，是會首施以詐術，除對於活會會員有施用詐術，
    使活會會員陷於錯誤，而交付會款，成立詐欺取財罪外，其
    向已標取會款之會員，按時收取之會款，並無施詐或使之陷
    於錯誤可言，自無成立詐欺罪之餘地。關於附表一編號(一)、
    (二)、(三)、(四)、(五)、(六)所示之冒標行為，核被告所為，均係犯
    刑法第二百十六條、第二百十條、第二百二十條第一項之行
    使偽造準私文書罪，及第三百三十九條第一項之詐欺取財罪
    。附表一編號(一)、(二)、(三)、(四)、(五)、(六)所示之冒標行為，被
    告偽造被冒標人之署名於標單上，為偽造標單準私文書之部
    分行為，且偽造準私文書之低度行為，為行使之高度行為所
    吸收，均不另論罪。被告於附表一編號(一)、(二)、(三)、(四)、(五)
    、(六)所示各次冒標行為，以一行使準偽造私文書之行為，對
    各活會會員施以詐術，同時導致多名活會會員受害，為想像
    競合犯，應從罪刑較重之行使偽造準私文書罪論處；而附表
    一編號(一)、(二)、(三)、(四)、(五)、(六)所示各行使偽造準私文書罪
    ，被告於各該次的冒標行為，犯意個別，應分論併罰。爰審
    酌被告犯罪動機、目的、手段、詐取互助會款之次數及詐取
    金額二百三十一萬五千元、已與告訴人等活會會員達成和解
    ，分期償還其等損失，及犯罪後坦承犯行等一切情狀，就其
    所犯分別量處如附表二主文欄所示之刑，及諭知易科罰金之
    折算標準，並定應執行刑有期徒刑壹年貳，及諭知易科罰金
    之折算標準。又被告行為後，刑法第四十一條業於九十八年
    十二月三十日修正公布，並於九十九年一月一日生效施行。
    其中刑法第四十一條第一項為求用語統一，爰將原「受六個
    月以下有期徒刑」修正為「受六月以下有期徒刑」，核僅屬
    文字之修正，而無新舊法比較之問題。另修正前刑法第四十
    一條第八項原規定：「第一項至第三項規定於數罪併罰，其
    應執行之刑未逾六個月者，亦適用之。」業經依司法院釋字
    第六六二號解釋（民國九十八年六月十九日公布）：「中華
    民國九十四年二月二日修正公布之現行刑法第四十一條第二
    項，關於數罪併罰，數宣告刑均得易科罰金，而定應執行刑
    之刑逾六個月者，排除適用同條第一項得易科罰金之規定部
    分，與憲法第二十三條規定有違，並與本院釋字第三六六號
    解釋意旨不符，應自本解釋公布之日起失其效力。」意旨，
    修正為「第一項至第四項及第七項之規定，於數罪併罰之數
    罪均得易科罰金或易服社會勞動，其應執行之刑逾六月者，
    亦適用之。」是對於數罪併罰，數宣告刑均得易科罰金，而
    定應執行之刑超過六個月之案件，比較修正前後之規定，自
    應適用較有利於被告之修正後刑法第四十一條第八項之規定
    ，而得易科罰金。是被告所處前開執行刑有期徒刑壹年貳，
    如易科罰金，以新台幣一千元折算一日。末查，被告前未曾
    因故意犯罪，而受有期徒刑以上刑之宣告，有臺灣高等法院
    被告全國前案紀錄表在卷可考，本院審酌其因思慮不週，致
    觸犯本罪，惟已與活會會員吉玲玲、宗建台、宗建惠、徐龍
    豐、鄭建身、釋宗欽、陳德隆、蔡盛華、陳錦華、祝如仙、
    楊明峰、蘇進松、劉德信、張永慧、陳奇珍、蔡瓊儀、劉豐
    碩及告訴人達成和解，其等均表示願意原諒被告，此有陳報
    人吉玲玲九十九年一月十八日刑事陳報狀及所附陳報人名冊
    、互助會善後處理第一次協調暫議紀錄、互助會債權總表及
    償債清單、專任委託銷售契約書、蔡瓊儀九十九年一月十四
    日刑事陳報狀、劉豐碩九十九年一月十八日刑事陳報狀、告
    訴人與被告、案外人張森威簽訂之債務清償和解書及公證書
    、張森威簽發之台北銀行龍山分行支票在卷可稽（本院卷）
    ，被告經此偵審教訓後，當知所警惕而無再犯之虞，認對被
    告所宣告之刑以暫不執行為適當，依刑法第七十四條第一項
    第一款，諭知宣告緩刑三年，以勵自新。至被告於附表一編
    號(一)、(二)、(三)、(四)、(五)、(六)所示各次冒標時所填寫之標單，
    雖係其所有，且為供犯本件之罪所用之物，惟均於得標後丟
    棄而滅失一情，業經被告供承在卷（九十九年五月十日本院
    審判筆錄第七頁），故不予宣告沒收，附此敘明。
據上論斷，應依刑事訴訟法第二百七十三條之一第一項、第二百
九十九條第一項前段，刑法第二條第一項但書、第二百十條、第
二百十六條、第二百二十條第一項、第三百三十九條第一項、第
五十五條、第五十一條第五款、修正後刑法第四十一條第一項前
段、第八項、第七十四條第一項第一款，刑法施行法第一條之一
第一項、第二項前段，判決如主文。
本案經檢察官呂俊儒到庭執行職務。
中    華    民    國    99    年    5     月    31    日
                刑事第十九庭   法  官    林婷立
上正本證明與原本無異。
如不服本判決應於收受送達後10日內向本院提出上訴書狀，並應
敘述具體理由；其未敘述上訴理由者，應於上訴期間屆滿後20日
內向本院補提理由書（均須按他造當事人之人數附繕本）「切勿
逕送上級法院」。告訴人或被害人如對於本判決不服者，應具備
理由請求檢察官上訴，其上訴期間之計算係以檢察官收受判決正
本之日期為準。
                               書記官    黃鈴容
中    華    民    國    99    年    5     月    31    日
附錄本案論罪法條全文
刑法第216條
行使第210條至第215條之文書者，依偽造、變造文書或登載不實
事項或使登載不實事項之規定處斷。
刑法第210條
偽造、變造私文書，足以生損害於公眾或他人者，處 5 年以下有
期徒刑。
刑法第339條
意圖為自己或第三人不法之所有，以詐術使人將本人或第三人之
物交付者，處5年以下有期徒刑、拘役或科或併科1千元以下罰金
。
以前項方法得財產上不法之利益或使第三人得之者，亦同。
前二項之未遂犯罰之。
附表一
┌──┬─────┬──────┬──────┬─────────┐
│編號│被冒標會員│冒標日期    │標金（新臺幣│向活會會員詐得的會│
│    │          │            │，下同）    │款                │
├──┼─────┼──────┼──────┼─────────┤
│ (一) │廖錦福    │97年9月3日  │1,600元     │活會會員為張永慧、│
│    │          │            │            │陳奇珍、鄭建身、吉│
│    │          │            │            │玲玲、乙○○（二個│
│    │          │            │            │名額）、劉豐碩、鄧│
│    │          │            │            │庭雅、蘇進松、鄭明│
│    │          │            │            │、劉德信、戴筱瑛、│
│    │          │            │            │楊明峰、蔡瓊儀、釋│
│    │          │            │            │宗欽、陳錦華、邱淑│
│    │          │            │            │玉（二個名額）、宗│
│    │          │            │            │建台、宗建惠、徐龍│
│    │          │            │            │豐、蔡盛華、祝如仙│
│    │          │            │            │，共計46萬元。    │
├──┼─────┼──────┼──────┼─────────┤
│ (二) │張玉霞（受│97年10月6日 │1,500元     │活會會員為張永慧、│
│    │鄭明、蔡盛│            │            │陳奇珍、鄭建身、吉│
│    │華、劉豐碩│            │            │玲玲、乙○○（二個│
│    │委託參加競│            │            │名額）、劉豐碩、鄧│
│    │標，另佯稱│            │            │庭雅、蘇進松、鄭明│
│    │亦受虛列會│            │            │、劉德信、戴筱瑛、│
│    │員張玉霞委│            │            │楊明峰、蔡瓊儀、釋│
│    │託參加競標│            │            │宗欽、陳錦華、邱淑│
│    │，與鄭明、│            │            │玉（二個名額）、宗│
│    │蔡盛華、劉│            │            │建台、宗建惠、徐龍│
│    │豐碩均分會│            │            │豐、蔡盛華、祝如仙│
│    │款，各四分│            │            │，共計46萬元，除以│
│    │之一）    │            │            │四分之一為11萬5千 │
│    │          │            │            │元。              │
├──┼─────┼──────┼──────┼─────────┤
│ (三) │蔡金柱    │97年12月5日 │1,500元     │活會會員為張永慧、│
│    │          │            │            │陳奇珍、鄭建身、吉│
│    │          │            │            │玲玲、乙○○（二個│
│    │          │            │            │名額）、劉豐碩、鄧│
│    │          │            │            │庭雅、蘇進松、鄭明│
│    │          │            │            │、劉德信、楊明峰、│
│    │          │            │            │蔡瓊儀、釋宗欽、陳│
│    │          │            │            │錦華、邱淑玉（二個│
│    │          │            │            │名額）、宗建台、宗│
│    │          │            │            │建惠、徐龍豐、蔡盛│
│    │          │            │            │華、祝如仙，共計44│
│    │          │            │            │萬元。            │
├──┼─────┼──────┼──────┼─────────┤
│ (四) │葉淑均    │98年1月6日  │1,200元     │活會會員為張永慧、│
│    │          │            │            │陳奇珍、鄭建身、吉│
│    │          │            │            │玲玲、乙○○（二個│
│    │          │            │            │名額）、劉豐碩、鄧│
│    │          │            │            │庭雅、蘇進松、鄭明│
│    │          │            │            │、劉德信、楊明峰、│
│    │          │            │            │蔡瓊儀、釋宗欽、陳│
│    │          │            │            │錦華、邱淑玉（二個│
│    │          │            │            │名額）、宗建台、宗│
│    │          │            │            │建惠、徐龍豐、蔡盛│
│    │          │            │            │華、祝如仙，共計44│
│    │          │            │            │萬元。            │
├──┼─────┼──────┼──────┼─────────┤
│ (五) │林桂玉    │98年2月5日  │1,400元     │活會會員為張永慧、│
│    │          │            │            │陳奇珍、鄭建身、吉│
│    │          │            │            │玲玲、乙○○（二個│
│    │          │            │            │名額）、劉豐碩、鄧│
│    │          │            │            │庭雅、蘇進松、鄭明│
│    │          │            │            │、劉德信、楊明峰、│
│    │          │            │            │蔡瓊儀、釋宗欽、陳│
│    │          │            │            │錦華、邱淑玉（二個│
│    │          │            │            │名額）、宗建台、宗│
│    │          │            │            │建惠、徐龍豐、蔡盛│
│    │          │            │            │華、祝如仙，共計44│
│    │          │            │            │萬元。            │
├──┼─────┼──────┼──────┼─────────┤
│ (六) │張楙鍬    │98年4月3日  │1,850元     │活會會員為張永慧、│
│    │          │            │            │陳奇珍、鄭建身、吉│
│    │          │            │            │玲玲、乙○○（二個│
│    │          │            │            │名額）、劉豐碩、鄧│
│    │          │            │            │庭雅、蘇進松、鄭明│
│    │          │            │            │、劉德信、楊明峰、│
│    │          │            │            │蔡瓊儀、釋宗欽、陳│
│    │          │            │            │錦華、邱淑玉（一個│
│    │          │            │            │名額）、宗建台、宗│
│    │          │            │            │建惠、徐龍豐、蔡盛│
│    │          │            │            │華、祝如仙，共計42│
│    │          │            │            │萬元。            │
├──┴─────┴──────┴──────┴─────────┤
│會員人數：連會首共計31個名額                                    │
│起迄時間：97年8月起至100年2月止。                               │
│開標日期：每月3日上午10時於公眾服務處開標，倘遇例假日則提前或延 │
│          後1日或2日。                                          │
│會員姓名：活會會員為張永慧、陳奇珍、鄭建身、吉玲玲、乙○○（二個│
│          名額）、劉豐碩、鄧庭雅、蘇進松、鄭明、劉德信、戴筱瑛、│
│          楊明峰、蔡瓊儀、釋宗欽、陳錦華、邱淑玉（二個名額）、宗│
│          建台、宗建惠、徐龍豐、蔡盛華、祝如仙。虛列會員為葉淑均│
│          、張楙秋、林桂玉、蔡金柱、陳慈薇、廖錦福、張玉霞。    │
└────────────────────────────────┘
 附表二、
┌──┬─────────┬──────────────────────┐
│編號│犯罪事實內容      │ 主                                      文 │
├──┼─────────┼──────────────────────┤
│ (一) │附表一編號(一)所示之│甲○○行使偽造私文書，足以生損害於他人，處有│
│    │冒標行為          │期徒刑參月，如易科罰金，以新臺幣壹仟折算壹日│
│    │                  │。                                          │
├──┼─────────┼──────────────────────┤
│ (二) │附表一編號(二)所示之│甲○○行使偽造私文書，足以生損害於他人，處有│
│    │冒標行為          │期徒刑參月，如易科罰金，以新臺幣壹仟折算壹日│
│    │                  │。                                          │
├──┼─────────┼──────────────────────┤
│ (三) │附表一編號(三)所示之│甲○○行使偽造私文書，足以生損害於他人，處有│
│    │冒標行為          │期徒刑參月，如易科罰金，以新臺幣壹仟折算壹日│
│    │                  │。                                          │
├──┼─────────┼──────────────────────┤
│ (四) │附表一編號(四)所示之│甲○○行使偽造私文書，足以生損害於他人，處有│
│    │冒標行為          │期徒刑參月，如易科罰金，以新臺幣壹仟折算壹日│
│    │                  │。                                          │
├──┼─────────┼──────────────────────┤
│ (五) │附表一編號(五)所示之│甲○○行使偽造私文書，足以生損害於他人，處有│
│    │冒標行為          │期徒刑參月，如易科罰金，以新臺幣壹仟折算壹日│
│    │                  │。                                          │
├──┼─────────┼──────────────────────┤
│ (六) │附表一編號(六)所示之│甲○○行使偽造私文書，足以生損害於他人，處有│
│    │冒標行為          │期徒刑參月，如易科罰金，以新臺幣壹仟折算壹日│
│    │                  │。                                          │
└──┴─────────┴──────────────────────┘

司法院資訊處製作；財團法人民間司法改革基金會備份。
